【裁判字號】    90,訴,923
【裁判日期】    900711
【裁判案由】    妨害公務
【裁判全文】
臺灣板橋地方法院刑事判決                            九十年度訴字第九二三號
    公  訴  人  臺灣板橋地方法院檢察署檢察官
    被      告  乙○○
右列被告因妨害公務案件，經檢察官提起公訴 (九十年度偵字第六三七九號)，本院
判決如左：
    主  文
乙○○隱匿公務員職務上掌管之物品，處有期徒刑月，如易科罰金，以參佰元折算
壹日，緩刑年。
    事  實
一、乙○○於民國八十九年十二月七日下午四時十一分許，因其駕駛之車號Ｈ三—九
    九七號營業自用小客車（登記車主為九益汽車有限公司）停放在台北縣蘆洲市○
    ○路二三六巷內設有禁止停車標線地區，為台北縣警察局蘆洲分局交通分隊員警
    發現後，即依法移置上開小客車至台北縣蘆洲市○○路五二０巷十號蘆洲交通分
    隊拖吊場，並代為保管。嗣乙○○於當日晚間十一時許（起訴書誤載為晚間十時
    許）至拖吊場領車時，明知該車係乃由員警公務員依職務保管中，需辦理領車手
    續並繳納移置費、保管費始得取走車輛，竟趁拖吊場之管理員或值班員警不注意
    之際，未辦理領車手續，即自行駕車繞過大門柵欄間之空隙，將車駛離拖吊場，
    因而隱匿公務員職務上所掌管之物品。
二、案經台北縣警察局蘆洲分局報告台灣板橋地方法院檢察署檢察官偵查起訴。
    理  由
一、訊據被告乙○○固對伊之自用小客車遭拖吊後，未經辦理相關領車手續即自行駕
    車離開拖吊場之事實坦白承認，惟辯稱：伊去時已經快九點了，都沒有人在門口
    ，所以，自己進去開車子出來云云。惟查，被告為營業自用小客車駕駛人，對車
    輛因交通違規經員警拖吊移置後，該車輛已成為員警公務員職務上保管之物品，
    駕駛人應繳交移置費及保管費後，始能取回車輛，此一般駕駛人應知悉之交通規
    定，自無不知之理，被告亦承認知道此一規定。又據台北縣警察局蘆洲分局蘆洲
    拖吊場承辦員警甲○○出具之報告書記載可知，被告係由家人騎乘機車載至拖吊
    場，直接進入場內看車，未向管理員表明要看車，被告出大門時，同樣未表明辦
    理領車手續，將車開至大門前趁工作人員不注意時，繞道柵欄行駛，此有報告書
    一份附卷可稽，是被告辯稱沒有人在門口云云，不足採信。此外，上開車號Ｈ三
    —九九七號營業自用小客車因違規停置，經台北縣警察局蘆洲分局交通分隊依道
    路交通管理處罰條例第五十六條第二項、台北縣處理妨害交通車輛自治條例第三
    條第一款規定移置車輛拖吊場，此亦有拖吊場作業通知單、台北縣拖吊保管場登
    記領結卡附卷可稽，是上開車號Ｈ三—九九七小客車經拖吊後，即屬交通分隊員
    警依職務保管之物，本件事證明確，被告犯行，應堪認定。
二、核被告所為係犯第一百三十八條之隱匿公務員職務上掌管之物品罪。查被告行為
    後，刑法第四十一條業於九十年一月四日經立法院修正通過，並經總統於九十年
    一月十日公布，而於同年一月十二日生效施行，其修正後條文為：「犯最重本刑
    為五年以下有期徒刑以下之刑之罪，而受六個月以下有期徒刑或拘役之宣告，因
    身體、教育、職業、家庭之關係或其他正當事由，執行顯有困難者，得以一元以
    上三元以下折算一日，易科罰金。但確因不執行所宣告之刑，難收矯正之效，或
    難以維持法秩序者，不在此限。」「併合處罰之數罪，均有前項情形，其應執行
    之刑逾六月者，亦同」，核與修正前刑法第四十一條相較，被告乙○○所犯本件
    妨害公務罪，係最重本刑為五年以下有期徒刑以下之刑之罪，修正後條文顯較有
    利於被告，其既符合修正後刑法第四十一條之情形，自應依刑法第二條第一項前
    段規定，依修正後刑法第四十一條規定諭知易科罰金之折算標準。爰審酌被告因
    一時失慮，致罹刑典，其品行、犯罪動機、目的、手段、所生危害及犯罪後之態
    度等一切情狀，量處如主文所示之刑，並諭知易科罰金之折算標準。末查，被告
    前受有期徒刑以上刑之宣告，執行完畢後，五年以內未曾受有期徒刑以上刑之宣
    告，此有臺灣高等法院檢察署刑案紀錄檢覆表、臺灣高等法院全國前案紀錄表在
    卷可稽，被告已繳交保管費及罰單，此有台北縣政府收據一份在卷可憑，且有正
    當工作及家庭，經此教訓應知警惕，當無再犯之虞，本院因認對被告所處之刑，
    以暫不執行為適當，爰併宣告緩刑三年，以啟自新。
據上論斷，應依刑事訴訟法第二百九十九條第一項前段，刑法第一百三十八條、第二
條第一項前段、第四十一條第一項、第七十四條第二款，罰金罰鍰提高標準條例第二
條，判決如主文。
本案經檢察官高俊申到庭執行職務
中      華      民      國    九十      年      七      月     十一     日
                                臺灣板橋地方法院刑事第二庭
                                  法  官  楊  晉  佳
右正本證明與原本無異。
如不服本判決，應於判決送達後十日內，向本院提出上訴狀。
                                  書記官  邱  美  龍
中      華      民      國    九十      年      七      月     十七     日
附錄本案論罪科刑法條全文：
刑法第一百三十八條
毀棄、損壞或隱匿公務員職務上掌管或委託第三人掌管之文書、圖畫、物品，或致令
不堪用者，處五年以下有期徒刑。


司法院資訊處製作；財團法人民間司法改革基金會備份。
